臺灣高等法院民事裁定
109年度抗字第1430號
抗  告  人  柯瑞哲  

上列抗告人因與相對人林桂民間遷讓房屋等事件，對於中華民國
109年9月11日臺灣基隆地方法院109年度重訴字第17號所為裁定
提起抗告，本院裁定如下：
    主      文
抗告駁回。
抗告費用由抗告人負擔。 
    理      由
一、本件抗告意旨略以：伊不服原法院109年度重訴字第17號（
    下稱本案）判決，於民國109年8月11日具狀聲明上訴，原法
    院於同年月12日裁定命伊補繳上訴裁判費（下稱系爭補費裁
    定）。然伊已於109年7月30日搬離基隆市○○區○○街000號（
    下稱系爭地址），改居住在基隆市○○街000號2樓，原法院應
    向伊戶籍地址即基隆市○○區○○街000巷00號（下稱戶籍地址
    ）送達系爭補費裁定，始生送達效力，原法院竟向已非伊住
    居所地之系爭地址送達系爭補費裁定，自未生合法送達之效
    力，原裁定以伊未依限繳納上訴裁判費為由駁回伊上訴，自
    有違誤，爰依法提起抗告等語。
二、按提起第二審上訴，應依民事訴訟法第77條之16規定，繳納
    裁判費，此為必須具備之程式。又上訴不合程式而可以補正
    者，原第一審法院應定期間命其補正，如不於期間內補正，
    應以裁定駁回之，同法第442條第2項定有明文。次按送達於
    應受送達人之住居所、事務所或營業所行之。但在他處會晤
    應受送達人時，得於會晤處所行之。送達於住居所、事務所
    或營業所不獲會晤應受送達人者，得將文書付與有辨別事理
    能力之同居人或受僱人。送達不能依民事訴訟法第136條、
    第137條規定為之者，得將文書寄存送達地之自治或警察機
    關，並作送達通知書兩份，一份黏貼於應受送達人住居所、
    事務所、營業所或其就業處所門首，另一份置於該送達處所
    信箱或其他適當位置，以為送達。寄存送達，自寄存之日起
    ，經10日發生效力，民事訴訟法第136條第1項、第137條第1
    項、第138條第1項、第2項分別定有明文。
三、經查：
　㈠抗告人不服原判決提起上訴，因未繳納第二審裁判費新臺幣1
    萬4,370元，經原法院以系爭補費裁定命其於收受該裁定後7
    日內繳納，並將系爭補費裁定寄送至抗告人居所地（即系爭
    地址），因未獲會晤抗告人，亦無受領文書之同居人或受僱
    人，系爭補費裁定於109年8月20日寄存在基隆市警察局第二
    分局八斗子分駐所等情，有系爭補費裁定、送達證書可稽（
    見原法院卷第445頁至第447頁），依前揭說明，系爭補費裁
    定自寄存之日起10日（即109年8月30日）發生送達效力，不
    因抗告人未領取而影響送達之效力。系爭補費裁定既於109
    年8月30日合法送達，抗告人遲至109年9月11日仍未補繳裁
    判費，有多元化案件繳費狀況查詢清單、收費答詢表查詢附
    卷可參（見原法院卷第455頁至第457頁），則原法院於109
    年9月11日以原裁定駁回抗告人之上訴，並無不合。
　㈡抗告人雖稱其自109年7月30日已遷至基隆市○○街000號2樓，
    系爭補費裁定未合法送達云云，並提出切結書為證(見本院
    卷第13頁)。然依民事訴訟法第136條第1項規定，送達亦得
    於應受送達人之居所地為之。而抗告人於本案一審訴訟程序
    中自承居住在系爭地址，且其所提出書狀所載居所地均為系
    爭地址一情，有言詞辯論筆錄、聲請狀、陳報狀、答辯狀、
    民事委任狀可參（見原法院卷第245頁、第115頁、第139頁
    、第149頁、第197頁、第322頁、第335頁)，又送達至系爭
    地址之郵件亦數度經抗告人本人收受（見原法院卷第95頁、
    第193頁）。復以原法院於109年7月7日為本案判決後，抗告
    人分別於109年8月11日、109年9月15日所提出民事上訴狀、
    民事上訴理由狀，其上所載居所地址仍為系爭地址（見原法
    院卷第442之1頁、第467頁），足見系爭地址於系爭補費裁
    定送達時確為抗告人之居所地，抗告人亦未向原法院陳報變
    更居所地，則原法院將系爭補費裁定送達至系爭地址自屬合
    法，抗告人上開所辯，尚難憑採。
　㈢綜上，抗告人未依系爭補費裁定限期補繳第二審裁判費，上
    訴並非合法，原裁定駁回其上訴，核無違誤，抗告意旨指摘
    原裁定不當，求予廢棄，為無理由，應予駁回。
四、據上論結，本件抗告為無理由，裁定如主文。 
中　　華　　民　　國　　109 　年　　12　　月　　31　　日
                    民事第三庭    
                        審判長法  官 王怡雯
                              法  官 徐淑芬
                              法  官 朱美璘
正本係照原本作成。
不得再抗告。
中　　華　　民　　國　　110 　年　　1 　　月　　4 　　日
     　　　　　　　　　　　　 書記官 蔡宜蓁